臺灣高等法院臺中分院刑事裁定　　　　　　　　　　九十一年度交抗字第五三一號
　　抗　告　人
　　即受處分人　甲○○
右列抗告人因聲明異議案件，不服臺灣台中地方法院中華民國九十一年七月五日裁定
（九十一年度交聲字第四二九號）提起抗告，本院裁定如左：
      主  文
抗告駁回。
      理  由
一、按汽車駕駛人在行人穿越道臨時停車者，處新台幣三百元以上六百元以下罰鍰（
    原裁定誤為六百元以上一千二百元以下），道路交通管理處罰條例第五十五條第
    一款規定定有明文。又上開違規行為依違反道路交通管理事件統一裁罰標準表規
    定，於應到案日前到案者，處罰鍰新台幣六百元整。
二、原裁定以抗告人即受處分人（以下簡稱為受處分人）甲○○於民國（下同）九十
    一年四月六日十一時二十分許駕駛車號Ｈ４－４２１１號自小貨車，行經台中縣
    大里市○○路與立仁路口處時，因在行人穿越道臨時停車，為台中縣警察局霧峰
    分局警員舉發之事實，有違反道路交通管理事件通知單及台中縣警察局霧峰分局
    九十一年六月六日（九十一）霧警交字第0048號函等各一份在卷可稽。且受處分
    人對於該違規臨時停車之事實並不爭執，雖其辯稱：當時綠燈左轉新仁路後因前
    方攤販佔用道路導致路口壅塞，故退回立仁路，以利直行車通行云云。但查該處
    既屬人行穿越道，依首開規定，為禁止臨時停車之處所，受處分人將其所有之上
    開汽車臨時停放該處，即為違規，是原舉發機關台中縣警察局霧峰分局依法舉發
    受處分人違規臨時停車，並無不當。另道路上供行人穿越之斑馬線本意即要各種
    車輛禮遇正在利用或會使用該標線之行人，使行人能夠在斑馬線上安全穿越馬路
    ，汽車駕駛人更應於通過行人穿越道時視車前狀況、斟酌道路壅塞程度，保持行
    人穿越道淨空，以利行人通行。故縱使本件受處分人係迫於新仁路口攤販林立，
    但仍應盡上開之義務；又經本件受處分人向原舉發機關申訴後，該機關已針對該
    路段違規設攤妨害交通一節，加強整理與督促。綜上所述，受處分人既有於行人
    穿越道違規臨時停車之違規行為，原處分機關（即交通部公路局台中區監理所）
    依前揭道路交通管理處罰條例第五十五條第一款規定（裁決書贅引第一項），裁
    處受處分人罰鍰新台幣六百元，經核於法並無違誤。受處分人抗告意旨雖指稱(一)
    其並非將汽車臨時停放於新仁路口，而是倒退回該路口等，因該處即為十九甲傳
    統市場，周圍交通混亂。(二)斑馬線本意其相當清楚，但更清楚交通號誌是為交通
    之順暢及行人之安全而設立，並非用以處罰之唯一依據。(三)原舉發機關之員警未
    盡到維持交通順暢，反而躲於騎樓下聊天，待其於進退不得時，才出面舉發，又
    向其說必須對攤販有所交代，彼向其舉發之動作必須開出罰單。(四)從申訴到異議
    ，其都未有機會和舉發員警就事實一辯。(五)舉發員警開單告發時，其也有說明，
    但員警僅回覆二句：「照你如此說明，你都沒錯」及「既然擋下來一定要開」。
    (六)其認為本來就沒有錯，錯在員警為何不站於路口指揮等語。但查受處分人於案
    發時（九十一年四月六日十一時二十分許）確有於行人穿越道違規臨時停車之違
    規行為，已據承辦警員乙○○到庭結證在卷，縱當時受處分人係因攤販佔用道路
    導致路口壅塞所致，惟並無礙於其違規行為之成立。受處分人徒憑己見，任意指
    摘原裁定不當，並無理由，應予駁回。
三、據上論結，應依道路交通案件處理辦法第二十六條，刑事訴訟法第四百十二條，
    裁定如主文。
中      華        民        國  九 十 一  年     八     月　 二十 　  日
                                  臺灣高等法院臺中分院刑事第八庭
                                        審判長法  官  羅  得  村
                                              法  官　陳　毓　秀
                                              法　官　劉　榮　服
右正本證明與原本無異。
不得再抗告。
                                              書記官　陳　俞　豪
中        華        民        國  九 十 一  年     八     月　 二十一   日
                                                                        Ｋ
